# 关于短期租赁的会计处理

提问人：liu42644268 时间：2021-06-03 17:28:25
如题，公司虽然与出租方签订的合同为短期资产使用权协议（为期一年，未约定续租权，按月付款），但是可以合理预测到相关租赁未来一定会延续（子公司租赁母公司某些设备），那么： 1 、假设公司租期内可以控制设备的使用权，那么是否应当按照预测的租赁期结合其他信息，来计算相关使用权资产价值呢？还是说，由于签订的协议中未约定续租权，因此作为短期租赁，简化处理？
2 、假设租期内按使用的时长与出租方（母公司）进行结算，那么是否可以理解为公司与其母公司签订的是很多短期租赁协议，只不过是按期进行结算，因此无需考虑确认使用权资产，因为其控制相关设备的使用权并不连续，即便可以预估到公司未来租赁相关设备会超过 12 个月，也不应当认为其控制相关设备的使用权期限超过 12 个月。因此可以简化处理，相关费用发生时直接计入当期损益。
向大家求教了，谢谢。

回答人：chenyiwei
1 、应当按照预测的租赁期结合其他信息，来计算相关使用权资产价值。例如，该资产是否专供该子公司使用，或者子公司已对该资产投入了重大的装修、改造等支出，或者对该子公司的正常经营具有关键作用，可以合理预期将会续租。
2 、这种情况需考虑是否按可变租金进行处理，要考虑的是是否形式上可变，但是实质上固定或基本固定。